【裁判字號】    98,易,2995
【裁判日期】    981130
【裁判案由】    毒品危害防制條例
【裁判全文】
臺灣臺北地方法院刑事判決              98年度易字第2995號
公  訴  人  臺灣臺北地方法院檢察署檢察官
被      告  甲○○
上列被告因毒品危害防制條例案件，經檢察官提起公訴（98年度
撤緩偵字第245號、98年度毒偵字第2280號），本院判決如下：
    主  文
甲○○施用第二級毒品，處有期徒刑參月，如易科罰金，以新臺
幣壹仟元折算壹日，扣案之第二級毒品甲基安非他命壹包（驗餘
淨重零點肆伍玖柒公克）沒收銷燬之；吸食器參組、塑膠提撥器
貳支、殘渣袋貳個、塑膠吸管伍拾玖支、玻璃吸管拾支、熱熔膠
捌條均沒收。又施用第二級毒品，處有期徒刑參月，如易科罰金
，以新臺幣壹仟元折算壹日。應執行有期徒刑伍月，如易科罰金
，以新臺幣壹仟元折算壹日。扣案之第二級毒品甲基安非他命壹
包（驗餘淨重零點肆伍玖柒公克）沒收銷燬之；吸食器參組、塑
膠提撥器貳支、殘渣袋貳個、塑膠吸管伍拾玖支、玻璃吸管拾支
、熱熔膠捌條均沒收。
    事  實
一、甲○○基於施用第二級毒品甲基安非他命之犯意，於民國98
    年2月24日上午7時許，於臺北市○○區○○路2段23巷16號
    住處內，施用第二級毒品甲基安非他命1次，嗣於98年2月24
    日下午2時10分許，員警持搜索票至甲○○住處執行搜索，
    當場查獲甲○○持有第二級毒品甲基安非他命1包（驗餘淨
    重0.4597公克）及供施用甲基安非他命所用之吸食器3組、
    塑膠提撥器2支、殘渣袋2個、塑膠吸管59支、玻璃吸管10支
    、熱熔膠8條等物品，而查悉上情；又甲○○另基於施用第
    二級毒品甲基安非他命之犯意，於98年7月7日晚間10時許，
    在前揭住所施用第二級毒品安非他命1次，嗣於98年7月8日
    ，甲○○至臺灣臺北地方法院檢察署觀護人室接受採尿送驗
    後，而查悉上情。
二、案經臺北縣政府警察局移送及臺灣臺北地方法院檢察署觀護
    人室簽分臺灣臺北地方法院檢察署檢察官偵查起訴。
    理  由
壹、程序部分：
一、被告甲○○於警、偵訊之供述，非出於強暴、脅迫、利誘、
    詐欺、疲勞訊問、違法羈押或其他不正方法取得，依刑事訴
    訟法第156條第1項、第158條之2得採為證據。
二、後列非供述證據，均非違法取得之證據，且或係從事業務之
    人於業務上製作之證明文書、記錄文書，核無顯不可信情況
    ，故依同法第158條之4反面解釋、第159條之4第2款得為證
    據；又本院認定事實所引用之下列毒品鑑定書，乃依法定程
    序所為之鑑定，且被告對於證據能力均表示無意見，自均有
    證據能力。
貳、實體部分：
一、訊據被告甲○○對於分別於上揭時、地施用第二級毒品甲基
    安非他命之事實均坦承不諱，又被告二次遭查獲後，其尿液
    分別經送臺灣檢驗科技股份有限公司及臺灣尖端先進生技醫
    藥股份有限公司以EIA酵素免疫分析法初步檢驗，並以GC/MS
    氣相層析質譜儀法確認檢驗之結果，均呈甲基安非他命及安
    非他命陽性反應，此分別有上揭二公司於98年3月11日、98
    年7月17日出具之濫用藥物檢驗報告各1件在卷可稽。此外，
    被告第一次為警查獲時，並經警當場查扣被告所有之第二級
    毒品甲基安非他命1包（驗餘淨重0.4597公克）及供施用甲
    基安非他命所用之吸食器3組、塑膠提撥器2支、殘渣袋2個
    、塑膠吸管59支、玻璃吸管10支、熱熔膠8條等物品，足徵
    被告前開出於任意性之自白均與事實相符，堪以採信。本案
    事證明確，被告犯行均堪認定，均應予依法論科。另人體施
    用甲基安非他命後，其主要代謝物中，未改變型態之甲基安
    非他命占施用劑量達43%，安非他命則約為5%；人體若係施
    用安非他命後，主要代謝物中則有未改變型態之安非他命，
    但無甲基安非他命，此經法務部調查局93年5月4日調科壹字
    第0936241398 0號函示明確。足見人體若施用安非他命，其
    尿液代謝物不可能出現甲基安非他命，惟人體若施用甲基安
    非他命，其尿液代謝物除主要有甲基安非他命外，亦可能有
    少量之安非他命。是本件被告之尿液既呈現甲基安非他命之
    陽性反應，自不可能係施用安非他命，而應係施用甲基安非
    他命，起訴意旨認被告係施用安非他命，容有誤會，併此敘
    明。
二、甲基安非他命係毒品危害防制條例第2條第2項所稱之第二級
    毒品，不得非法持有、施用。核被告所為，均係犯毒品危害
    防制條例第10條第2項之施用第二級毒品罪。被告施用毒品
    前後持有毒品之低度行為，均應為施用之高度行為所吸收，
    不另論罪。被告二次施用第二級毒品犯行間，犯意各別、行
    為互殊，應予分論併罰。爰審酌被告不能戒除毒癮，漠視法
    令禁制而犯本罪，惡性非輕，惟其施用毒品所生危害，實以
    自戕身心健康為主，對於他人生命、身體、財產等法益，尚
    無明顯而重大之實害，暨其犯後尚能坦承犯行、態度尚佳等
    一切情狀，分別量處如主文所示之刑，並諭知易科罰金之折
    算標準，及定其應執行之刑，並諭知易科罰金之折算標準，
    以資懲儆。
三、扣案甲基安非他命1包（驗餘淨重0.4597公克），為第二級
    毒品，應沒收銷燬之。另扣案之吸食器3組、塑膠提撥器2支
    、殘渣袋2個、塑膠吸管59支、玻璃吸管10支、熱熔膠8條，
    均為被告所有，且係供本件施用甲基安非他命之用，業據被
    告供述在卷，均依法宣告沒收。至於扣案之電子磅秤2個及
    夾鏈袋656個（起訴誤載為660個），被告供稱不知作何用途
    ，因當時神智不清等語。查電子磅秤通常係施用毒品之人唯
    恐所購買之毒品重量不足，而自行以電子磅秤秤重，而夾鏈
    袋則係分裝毒品之用，均非供施用毒品所用之物，爰不諭知
    沒收，附此敘明。
參、據上論斷，應依刑事訴訟法第299條第1項前段，毒品危害防
    制條例第10條第2項、第18條第1項前段，刑法第11條前段、
    第41條第1項前段、第51條第5款、第38條第1項第2款，判決
    如主文。
本案經檢察官蔡甄漪到庭執行職務。
中    華    民    國    98    年    11    月    30    日
                  刑事第十二庭  法  官  曾正龍
以上正本證明與原本無異。
如不服本判決應於收受送達後10日內向本院提出上訴書狀，並應
敘述具體理由；其未敘述上訴理由者，應於上訴期間屆滿後20日
內向本院補提理由書（均須按他造當事人之人數附繕本）「切勿
逕送上級法院」。
                                書記官  彭自青
中    華    民    國    98    年    12    月    1     日
附錄本案論罪科刑法條全文：
毒品危害防制條例第10條
施用第一級毒品者，處6月以上5年以下有期徒刑。
施用第二級毒品者，處3年以下有期徒刑。

司法院資訊處製作；財團法人民間司法改革基金會備份。
